# 国际会计准则下购买少数股东股权处理

提问人：qjr1124 时间：2011-12-05 16:05:20
国际会计准则下母公司购买少数股东股权处理?(支付按实际投资的股本)

回答人：chenyiwei
看下IAS 27（ 2008 年 1 月修订后，自 2009 年 7 月 1 日以后开始的会计年度生效）。与解释 2 号规定的基本精神一致。 如果购买少数股权事项发生在 2008 年修订后的IAS 27生效之前，则当时的IFRS对此没有明文规定，一般按照四大在当时发布的内部技术指引处理。

提问人：qjr1124 时间：2011-12-05 21:49:45
谢谢您版主，求中英对照的 27 号准则。

回答人：chenyiwei
英文版请到ishare查找“IFRS 2011 Bound Volume”；很抱歉没有官方的中文版。